【裁判字號】    98,上訴,2216
【裁判日期】    980630
【裁判案由】    毒品危害防制條例
【裁判全文】
臺灣高等法院刑事判決                98年度上訴字第2216號
上  訴  人
即  被  告  甲○○
                    現另案於臺灣臺北監獄臺北分監執行
上列上訴人因違反毒品危害防制條例案件，不服臺灣板橋地方法
院97年度訴字第4863號，中華民國98年4月22日第一審判決（起
訴案號：臺灣板橋地方法院檢察署97年度毒偵字第8270號），提
起上訴，本院判決如下：
    主  文
上訴駁回。
    理  由
一、按不服地方法院之第一審判決而上訴者，應向管轄第二審之
    高等法院為之。上訴書狀應敘述具體理由。上訴書狀未敘述
    上訴理由者，應於上訴期間屆滿後20日內補提理由書於原審
    法院，逾期未補提者，原審法院應定期間先命補正。第二審
    法院認為上訴書狀未敘述理由或上訴有第362條前段之情形
    者，應以判決駁回之。但其情形可以補正而未經原審法院命
    其補正者，審判長應定期間先命補正。刑事訴訟法第361條
    、第367條，分別定有明文。所謂不服第一審判決之具體理
    由，必係依據卷內既有訴訟資料或提出新事證，指摘或表明
    第一審判決有何採證認事、用法或量刑等足以影響判決本旨
    之不當或違法，而構成應予撤銷之具體事由，始克當之，例
    如：依憑證據法則具體指出所採證據何以不具證據能力，或
    依憑卷證資料，明確指出所為證據證明力之判斷如何違背經
    驗、論理法則；倘僅泛言原判決認定事實錯誤、違背法令、
    量刑失之過重或輕縱，而未依上揭意旨指出具體事由，或形
    式上雖已指出具體事由，然該事由縱使屬實，亦不足以認為
    原判決有何不當或違法者，如對於不具有調查必要性之證據
    ，法院未依聲請調查亦未說明理由，或援用證據不當，但除
    去該證據仍應為同一事實之認定，皆難謂係具體理由，俾與
    第二審上訴制度旨在請求第二審法院撤銷、變更第一審不當
    或違法之判決，以實現個案救濟之立法目的相契合，並節制
    濫行上訴，此有最高法院97年度臺上字第892號判決足資參
    照。是以上訴人之上訴書狀或補提之上訴理由書，雖有敘述
    上訴理由，惟並未具體敘述第一審判決有上述違法、不當情
    形，即與未敘述具體理由無異，其所為上訴，即不符合上訴
    之法定要件。
二、本件上訴人即被告甲○○不服原審判決，提起上訴，上訴意
    旨略稱：本件警察執行搜索，破壞被告住處門、窗，進入之
    後，既未提出法院所證明之搜索票，又未告知被告所犯何罪
    ，未讓被告於現場具結（拒絕）搜索，而任意實施搜索，違
    反刑事訴訟法第158條4、第155條第2項及憲法第8條規定，
    其非法搜索扣押所得之證物，不得作為證據云云。
三、經查：
（一）被告前因施用毒品，經臺灣板橋地方法院以89年度毒聲字
      第958號裁定送觀察、勒戒後，認有繼續施用毒品之傾向
      ，由同法院以89年度毒聲字第1553號裁定令入戒治處所施
      以強制戒治，其間經同法院以89年度毒聲字第4613號裁定
      停止戒治並付保護管束，於民國89年8月22日停止執行釋
      放，於90年2月24日保護管束期滿未經撤銷，視為執行完
      畢，並經同法院以89年度重簡字第404號判決判處有期徒
      刑5月確定，惟其於強制戒治執行完畢釋放後5年內，復因
      施用第一級、第二級毒品，經臺灣臺北地方法院以92年度
      訴字第2118號判決判處應執行有期徒刑9月確定，於95年2
      月25日縮刑期滿執行完畢。其另因施用第一級、第二級毒
      品，經臺灣板橋地方法院以94年度訴字第2583號判決分別
      判處有期徒刑10月（下稱甲刑期）、5月（下稱乙刑期）
      ，並經本院以95年度上訴字第565號判決上訴駁回確定，
      再因施用第一級毒品，經臺灣板橋地方法院以95年度訴字
      第2856號判決判處有期徒刑10月確定（下稱丙刑期），嗣
      前開甲、乙、丙刑期均經同法院以96年度聲減字第3132號
      裁定予以減刑，並就甲、乙刑期減刑後之刑期合併定應執
      行有期徒刑7月確定（下稱丁刑期）；又因施用第一級毒
      品，經同法院以96年度訴字第1584號判決判處有期徒刑1
      年確定，並由同法院以96年度聲減字第5569號裁定減為有
      期徒刑6月確定後，而與前開丙刑期減刑後之刑期（即有
      期徒刑5月）合併定應執行有期徒刑10月確定（下稱戊刑
      期），經入監接續執行前開丁、戊刑期，於97年4月1日縮
      短刑期假釋出監並付保護管束，甫於97年6月2日保護管束
      期滿假釋未經撤銷視為執行完畢。
（二）被告復基於施用第一級毒品之犯意，於97年9月30日上午3
      時許，在臺北縣三重市○○街98巷36弄23號2樓住處，以
      針筒注射之方式，施用第一級毒品海洛因1次。嗣於同日
      下午3時30分許，為警持臺灣板橋地方法院法官簽發之97
      年度聲搜字003062號搜索票至上址執行搜索，當場扣得被
      告所有之海洛因（原合計淨重0.0060公克、合計驗餘淨重
      0.0005公克）2包及供施用海洛因使用之針筒1支。
（三）被告於警詢、檢察官偵訊及原審對上開犯罪事實均供承不
      諱，原審以被告之自白有搜索扣押筆錄暨扣押物品目錄表
      附卷可資佐證，而被告為警查獲後，經採集尿液送台灣檢
      驗科技股份有限公司囑託鑑定結果，確呈嗎啡陽性反應，
      亦有該公司97年10月17日濫用藥物檢驗報告附卷可稽；另
      同日為警查扣之被告所有灰白色粉末、白色粉粒2包，經
      送交通部民用航空局航空醫務中心鑑驗，原合計淨重0.00
      60公克、合計驗餘淨重0.0005公克，檢出海洛因成分，有
      該中心97年10月14日航藥鑑字第0975300號毒品鑑定書在
      卷可憑，從而認定被告確有於上述時、地施用第一級毒品
      海洛因之行為。而被告有前引接受毒品觀察勒戒、強制戒
      治及受有罪判決宣告與執行前科，有臺灣臺北地方法院判
      決書及本院被告全國前案紀錄表附卷可稽，足認被告於強
      制戒治執行完畢釋放後5年內，復因施用第一級、第二級
      毒品經法院判處罪刑後，始再為本案施用第一級毒品犯行
      之事證明確，已非毒品危害防制條例第20、23條所定之「
      初犯」或「5年後再犯」情形（最高法院95年度第7次刑事
      庭會議紀錄參照），自應依法論科。
（四）原審因被告於準備程序對上開事實供承不諱，經合議庭裁
      定由受命法官獨任以簡式審判程式審理，以被告犯毒品危
      害防制條例第10條第1項之施用第一級毒品罪，並引本院
      被告全國前案紀錄表，敘明被告係於有期徒刑執行完畢後
      5年內再故意犯本罪，依刑法第47條第1項規定成立累犯，
      應加重其刑，同時審酌被告前已有因施用第一級毒品經法
      院判處罪刑之前科紀錄，竟猶不思尋求正當之身心發展，
      再施用足以導致精神異常，甚至造成生命危險之海洛因，
      戕害一己之身心健康，對社會治安可能之危害程度非微，
      惟其於犯後尚知坦認犯行等一切情狀，量處有期徒刑11月
      ，至於扣案海洛因合計驗餘淨重0.0005公克，係屬查獲之
      第一級毒品，應依毒品危害防制條例第18條第1項前段規
      定，諭知沒收銷燬；另扣案包裹上開海洛因之包裝袋2個
      ，係用於防止毒品裸露、潮濕，便於攜帶施用，與扣案針
      筒1支，均屬被告所有供其施用第一級毒品犯行所用之物
      ，據被告陳明在卷，爰依刑法第38條第1項第2款規定，均
      併予宣告沒收。經核原審認事用法均無違誤，量刑亦屬妥
      適。
四、被告提起上訴，雖謂本件警察執行搜索，有違法搜索扣押之
    情事，非法搜索扣押所得之證物，不得作為證據云云。然本
    件值勤員警係持臺灣板橋地方法院法官簽發之97年聲搜字第
    003062號搜索票，至臺北縣三重市○○街98巷36弄23號2樓
    執行搜索，當時在場之人除被告外，尚有搜索票所載之受搜
    索人即另案被告黃漢彰（由檢察官另行偵辦），警方於現場
    扣得被告所有之海洛因（原合計淨重0.0060公克、合計驗餘
    淨重0.0005公克）2包及供施用海洛因使用之針筒1支，此經
    被告認明無訛，有搜索票與搜索扣押筆錄及扣押物品目錄表
    可按（偵查卷第13頁至第16頁）。警方執行本件搜索之時，
    已出示搜索票及證件表明身分，並命被告交付應扣押物予以
    扣押，其間並未動用強制力，此觀搜索扣押筆錄執行依據欄
    、執行經過記載欄之勾註事項及被告警詢筆錄（見偵查卷第
    7頁）甚明，而被告為持有第一級毒品之現行犯，警方於逮
    捕被告時，亦告知其「得保持緘默、無須違背自己意思而為
    陳述」、「得選任辯護人」等法定訴訟權利與涉嫌罪名，有
    前引被告警詢筆錄可憑（見偵查卷第7頁）。從而，本件警
    方執行搜索扣押與逮捕被告，並無任何違法情事，被告於警
    詢、檢察官偵訊及原審審理時，對員警持搜索票執行搜索扣
    押及逮捕被告過程之適法性，均未有任何爭執，其提起上訴
    ，以片面之詞空言否定本件搜索扣押之合法性，謂扣押證物
    無證據能力云云，殊屬無據，從形式上觀察，根本無從動搖
    原審判決之基礎，即難謂已提出具體之理由。依首揭說明，
    本件上訴不合上訴之法定要件，應予駁回，並不經言詞辯論
    為之。
據上論斷，應依刑事訴訟法第367條前段、第372條，判決如主文
。
中    華    民    國    98    年    6     月    30    日
                  刑事第十三庭  審判長法  官   曾德水
                                      法  官   林婷立
                                      法  官   陳恆寬
以上正本證明與原本無異。
如不服本判決，應於收受送達後10日內向本院提出上訴書狀，其
未敘述上訴之理由者並得於提起上訴後10日內向本院補提理由書
（均須按他造當事人之人數附繕本）「切勿逕送上級法院」。
                                      書記官   黃家麟
中    華    民    國    98    年    7     月    1     日
附錄：本案論罪科刑法條全文
毒品危害防制條例第10條第1項
施用第一級毒品者，處6月以上5年以下有期徒刑。


司法院資訊處製作；財團法人民間司法改革基金會備份。
